臺灣桃園地方法院刑事裁定　　　　　　　　　　　　九十三年度交聲字第一八九號
　　異　議　人　甲○○
　　原處分機關　交通部公路總局新竹區監理所桃園監理站
右異議人因不服原處分機關於民國九十三年四月五日所為桃監裁罰字第裁５２─Ｄ１
Ａ０４３６７７號違反道路交通管理事件裁決處所為處分，經聲明異議，本院裁定如
左：
    主  文
異議駁回。
    理  由
一、本件聲明異議意旨詳如附表聲明異議狀所載。
二、按「汽車駕駛人，駕駛汽車有左列情形之一者，處新臺幣六千元以上二萬四千元
    以下罰鍰，並當場禁止其駕駛：一、在道路上蛇行，或以其他危險方式駕車者。
    二、拆除消音器，或以其他方式造成噪音者」、「二輛以上之汽車共同違反第一
    項規定，或在道路上競駛、競技者，處汽車駕駛人新臺幣三萬元以上九萬元以下
    罰鍰，並當場禁止其駕駛及吊銷其駕駛執照」，道路交通管理處罰條例第四十三
    條第一項至第三項定有明文。茲異議人於民國（下同）九十三年二月十五日一時
    五十分許，駕駛林曾美紅所有８Ｐ──５０２７號白色三陽廠牌喜美車型之自用
    小客車，行經省道台七乙線公路，由台北往桃園方向十二點五公里處時，與ＤＨ
    ─２４０２號、７Ｂ─９４１８號及ＵＮ─６１５２號自用小客車，接續以時速
    七十公里左右之高速行駛（按異議人係第一輛車，且當地最高速限為四十公里）
    ，且前後四輛車全部距離合計僅有四輛半小客車的長度，而經警員（按當時警員
    分成蒐證組、包夾組及路檢組聯合執勤）當場攝影蒐證後，予以攔檢舉發（按警
    員攔檢異議人前，異議人等上開四輛自用小客車已先發現路檢組警車在前，並均
    先行原地迴轉往台北方向行駛，惟仍遭包夾組警員追上攔停取締，警員同時有攔
    檢另外多批亦高速緊貼行經當地之ＣＡ─５８０７號、ＨＷ─８２１２號、ＣＹ
    ─３４３５號、Ｐ７─２３３８號、３Ｂ─２２６９號、ＰＣ─８９９６號及Ｔ
    ４─５５０６號等多輛自用小客車）等情，業據證人即警員柯玉發於本院審理時
    證稱：「本案的舉發單是我填製，當時是我在場執勤攔檢取締的，當天我們的勤
    務分三個地點，分別往桃園方向先後經過蒐證組、包夾組及路檢組，我當天是在
    包夾組，當時是蒐證組先電話通知我們說路上有車輛競駛，但只有說四輛車在競
    駛沒有說車號，因為當時這條路上路燈不是很亮，我們跟路檢組就準備攔檢車輛
    ，等這四輛車通過我們包夾組快到路檢組前，他們可能看到二邊路旁各停一部開
    著大燈及警示燈的警車就立刻迴轉，當時我們包夾組是在路旁一條岔路內，我們
    就把車開出來，路檢組的車輛再從後追上把這四輛車全部攔下，這四輛車在通過
    我們之前我就聽到很大的引擎聲，我有看到這四輛車都有用很快的速度呼嘯而過
    ，我沒有辦法判斷他們的速度，但一定都超過速限四十公里，他們速度很快但沒
    有超車，攔下之後我只記得異議人的車是喜美白色的，他的車上有一位女子，其
    他三輛車的舉發單是其他單位填製的，這次攔檢從我們開始蒐證鎖定到後來開單
    告發都只有四部車，沒有其他車輛加入或退出，在攔檢之前我有看到一部車是白
    色的，但當時還不知道車型及車號，因為他們速度很快，當時這四輛車被攔檢的
    路段也沒有其他對外聯絡的岔路」、「庭呈當天蒐證的光碟片，從我們開始蒐證
    到攔下異議人的車為止都有錄下畫面，我曾經看過這片光碟片，有看到四輛車，
    第一輛是白色的車，當天開單時異議人都很配合沒有否認競駛，並有在舉發單上
    簽名」等語（見本院卷九十三年五月二十四日審判筆錄第三、四頁）明確，且證
    人柯玉發所庭呈之上開光碟乙片，經本院進行勘驗後亦確與證人柯玉發所證述之
    情節相符，此有上開光碟乙片及其九十三年五月三十一日勘驗筆錄乙份，並有桃
    園縣政府警察局９０桃警局交字第號舉發違反道路交通管理事件通Ｄ１Ａ０４３
    ６７７知單及原處分機關桃監裁罰字第裁５２─Ｄ１Ａ０４３６７７號裁決書各
    乙紙，在卷可稽，應堪認定。雖異議人於本院審理時辯稱：「....，當時總共有
    四輛小客車先後被攔下，我是第一輛，我當天開的是喜美壹仟六百ＣＣ四門轎車
    ，沒有改裝引擎只有加大輪胎及改裝大燈，在被攔下前我原先是慢慢的開，後面
    就有小客車用很亮的大燈照著我，我原本要讓他們先走，可是他們沒有超越我，
    我當時沒有跟對方高速競駛，我一直沿著原來的速度行駛，當時在我後面有三台
    車子，.... 」云云，惟異議人於右揭時間係以時速高達七十公里左右之速度行
    經上開地點乙節，不僅業據證人柯玉發於本院審理時證述明確，有如上述，且異
    議人於本院審理時亦坦承其當時時速七十公里左右（見本院卷九十三年五月二十
    四日審判筆錄第四頁），而異議人當時所行駛之速度不僅已遠遠超過當地四十公
    里之限制近一倍之多，且異議人當時高速行經上開地點時，前後四輛車（含異議
    人所駕駛上開自用小客車在內）之全部距離更僅有「四輛半小客車的長度（即上
    開四輛車前後三個車距合計只有半輛小客車之長度約二公尺左右而已）」乙情，
    亦據異議人於本院審理時供述明確（見本院卷九十三年五月二十四日審判筆錄第
    二頁），並核與本院上開勘驗筆錄內容相符，而異議人於右揭時地駕駛上開自用
    小客車時，若果係「慢慢的開」，並「沿著原來的速度行駛」，則當異議人發現
    前方有警車在執勤時，焉有立即原地迴轉往台北方向行駛（按異議人所駕駛之上
    開自用小客車在迴轉後，即變為上開四輛競駛車輛中之最後排序乙輛）之「心虛
    」舉措之必要，是異議人於右揭時間與上開三輛自用小客車高速緊貼行經上開地
    點，顯屬其等相互「競駛」之行為，並對當地道路使用上之安全性構成危害，而
    符合道路交通管理處罰條例第四十三條第一項、第三項所規定「以其他危險方式
    駕車」及「二輛以上之汽車共同在道路上競駛」之要件，至為灼然。異議人上開
    所辯，顯係事後卸責之詞，不足採信。綜上所述，原處分機關以異議人於右揭時
    間確有與上開三輛自用小客車高速緊貼行經上開地點之競駛行為，而依道路交通
    管理處罰條例第四十三條第三項及第六十七條第二項之規定（裁決書漏引「第六
    十七條第二項」），裁處異議人罰鍰新台幣三萬元，吊銷其駕駛執照，三年內禁
    考，並應接受道路交通安全講習之處罰，自無任何違法不當之，而異議人仍對之
    聲明異議，並空言指摘云云，揆諸上述，顯無理由，應予駁回。
據上論斷，應依道路交通案件處理辦法第十九條，裁定如主文。
中        華        民        國  九十三    年    六    月      一      日
                                  臺灣桃園地方法院交通法庭
                                            法  官  林晏鵬
右正本證明與原本無異。
如不服本裁定，應於裁定送達後五日內向本院提出抗告狀。
                                            書記官  陳青瑜
中        華        民        國  九十三    年    六    月      四      日
